---
title: "Aula Markdown"
author: "Jéssica Pasqueta"
date: "2023-05-25"
output: html_document
---

```{r setup, include=FALSE}
knitr::opts_chunk$set(echo = TRUE)
```

Digitar qualquer coisa

**Negrito**, *itálico*, ~~taxado~~

$\alpha$, $\beta$

\[\frac{dV}{dt} = \alpha t\]

> [fontsawesome](https://fontawesome.com/icons) `r fontawesome::fa("triangle-exclamation", fill = "orange")`

Para montar blocos, o comando é ctrl alt i

```{r}
library(ggplot2)
#library(tidlyr)
library(dplyr)
```

## Lendo o conjunto de dados

```{r}
dados <- read.csv("Pokemon_full.csv")
head(dados)
```

## Básico

O ggplot2 funciona com construção de "camadas" (layers).  O comanto `{r} ggplot()`inicia um gráfico vazio.

```{r}
ggplot()
```

### Adicionando layers

Usar `{r} geom_yyy,data = dados, aes(x = x, y = y), sendo line para linhas, point para pontos. Lembrando que o aes é o tipo, entao a cor que eu quero tem que ficar fora dos parenteses do aes.

```{r}
ggplot()+
  geom_point(data = dados, aes(x = height, y = weight))
```
Se quisermos que os pontos tenham uma cor em particular, usamos

```{r}
ggplot()+
  geom_point(data = dados, aes(x = height, y = weight), color = "purple")
```
Se eu quiser que a cor dependa do tipo de pokemon

```{r}
ggplot()+
  geom_point(data = dados, aes(x = height, y = weight, color = type))
```

Note que o ggplot2 funciona em um esquema de linha por linha, ou seja, os dados devem estar em formato "long table"

## Cores, formas e eixos

É possível alterar as cores dos gráficos, por exemplo, usando escalas pré programadas

```{r}
ggplot()+
  geom_point(data = dados, aes(x = height, y = weight, color = type))+scale_color_brewer(palette = "PuRd")
```

Ou até mesmo passando as cores que queremos usar. Vamos criar a columa tamanho, como antes, mudando um pouco os breaks

```{r}
dados <- dados %>% 
  dplyr::mutate(
    tamanho = dplyr::case_when(
      height < 5 ~"Baixinho",
      height < 50 ~ "Pequeno",
      height < 100 ~ "Médio",
      TRUE ~ "Altão"
    )
  )
```

# Criar o plot com cores em função do tamanho

```{r}
ggplot()+
  geom_point(data = dados, aes(x = height, y = weight, color = tamanho))+ scale_color_manual(values = c("blue","red","gray","purple"))
```

```{r}
ggplot()+
  geom_point(data = dados, aes(x = height, y = weight, color = tamanho, fill = tamanho, shape = tamanho))+
  scale_color_manual(values = c("blue", "red", "grey", "purple"), breaks = c("Baixinho", "Pequeno", "Médio", "Altão"), name = "Classe de tamanho")+
  scale_fill_manual(values = c("blue", "red", "grey", "purple"), breaks = c("Baixinho", "Pequeno", "Médio", "Altão"), name = "Classe de tamanho")+
  scale_shape_manual(values = c(21,22,23,24), breaks = c("Baixinho", "Pequeno", "Médio", "Altão"), name = "Classe de tamanho")+
  scale_y_continuous(limits = c(0,12000), expand = c(0,0), name = "Peso")+
  scale_x_continuous(limits = c(0,250), expand = c(0,2), name = "Altura")+
  theme_bw()
```

```{r}
library(rcartocolor)
cores <- carto_pal(3, name = "Bold")
ggplot()+
  geom_density(data = dados, aes(x = height, color = "Altura", fill = "Altura", linetype = "Altura"), alpha = 0.6)+
  geom_density(data = dados, aes(x = weight, color = "Peso", fill = "Peso", linetype = "Peso"), alpha = 0.6)+
scale_x_continuous(trans = "log10")+
  scale_color_manual(values = cores[1:2])+
  scale_fill_manual(values = cores[1:2])+
  labs(x = "Medida", y = "Densidade", color = "Tipo de medida", linetype = "Tipo de medida", fill = "Tipo de medida")+
  theme_bw()
  

dados %>% head()

```
```{r}
dados %>% 
  select(Peso = weight, Altura = height) %>% 
  tidyr::pivot_longer(cols = c(1,2), values_to = "Medida", names_to = "Tipo de medida") %>%
  ggplot()+
  geom_density(aes(x = `Medida`, color = `Tipo de medida`, fill = `Tipo de medida`, linetype = `Tipo de medida`), alpha = 0.6)+
 scale_x_continuous(trans = "log10")+
  scale_color_manual(values = cores[1:2])+
  scale_fill_manual(values = cores[1:2])+
  labs(x = "Medida", y = "Densidade", color = "Tipo de medida", linetype = "Tipo de medida", fill = "Tipo de medida")+
  theme_bw()
```

## Adicionando outros temas

```{r}
library(ggthemes)

ggplot()+
  geom_point(data = dados, aes(x = height, y = weight, color = tamanho, fill = tamanho, shape = tamanho))+
  scale_color_manual(values = c("blue", "red", "grey", "purple"), breaks = c("Baixinho", "Pequeno", "Médio", "Altão"), name = "Classe de tamanho")+
  scale_fill_manual(values = c("blue", "red", "grey", "purple"), breaks = c("Baixinho", "Pequeno", "Médio", "Altão"), name = "Classe de tamanho")+
  scale_shape_manual(values = c(21,22,23,24), breaks = c("Baixinho", "Pequeno", "Médio", "Altão"), name = "Classe de tamanho")+
  scale_y_continuous(limits = c(0,12000), expand = c(0,0), name = "Peso")+
  scale_x_continuous(limits = c(0,250), expand = c(0,2), name = "Altura")+
  labs(title = "Título do Gráfico")
  theme_clean()+
  theme(
    axis.text = element_text(size = 16),
    axis.title = element_text(size = 18, face = "bold"),
    plot.title = element_text(size = 25, face = "bold"),
    legend.position = "bottom",
    legend.text = element_text(size = 14),
    legend.title = element_text(size = 16)
  )

```

## Gráfico de barras

```{r}
df <- dados %>% 
   group_by(type) %>% 
  summarise(
    media_h = mean(height),
    media_w = mean(weight)
  ) 
fator <- max(df$media_w)/max(df$media_h)
fator
 df$media_h <- df$media_h*fator
  df %>% 
   tidyr::pivot_longer(cols = c("media_h", "media_w"), names_to = "tipo", values_to = "media") %>% 
  ggplot()+
  geom_col(aes(x = type, y = media, color = tipo, fill = tipo), position = position_dodge2())+
    scale_y_continuous(
    name = "Média do peso",
    sec.axis = sec_axis(~./fator, name = "Média da altura"),
    expand = c(0,0)
  )+
    scale_x_discrete(name = "Tipo de Pokemon")+
  scale_color_brewer(palette = "RdPu")+
  scale_fill_brewer(palette = "RdPu")+
  theme_bw()+
  theme(
    axis.title = element_text(size = 16, face = "bold"),
    axis.text = element_text(size = 12),
    legend.position = "bottom",
   axis.text.x = element_text(angle = 75, vjust = 0.5),

   
  )
```





